臺灣臺南地方法院刑事判決　　　　　　　　　　　　九十二年度簡上字第二三八號
　　上　訴　人
　　即　被　告　戊○○
右列被告因偽造文書案件，不服中華民國九十二年八月十八日本院臺南簡易庭九十二
年度南簡字第七五二號第一審判決（原聲請案號：臺灣臺南地方法院檢察署九十二年
度偵字第六七三一號），提起上訴，並就犯罪事實為有罪之陳述，本院管轄之第二審
合議庭裁定進行簡式審判程序，判決如左：
    主  文
上訴駁回。
戊○○緩刑貳年。
    事  實
一、戊○○與二名年籍姓名不詳之成年男子（經檢察官另行調查）共同基於意圖為自
    己不法所有之概括犯意，由前開二名不詳男子將如附表所示業經變造發票號碼，
    且每張皆為中得新臺幣（下同）二百元之第六獎統一發票十紙，提供予戊○○，
    並告知戊○○如兌換前開統一發票累積金額每達一千元時，即可從中抽取五十元
    做為報酬。戊○○乃於附表所示之時間，持附表所示之變造統一發票，分別向附
    表所示之商店店員行使，使附表所示之各商店店員誤信前開統一發票為真正，而
    同意戊○○兌換並交付如附表所示與中獎金額等值之商品，戊○○再將換得之物
    品交與前開二名不詳男子，足生損害於稅捐機關及代辦兌換統一發票中獎機關對
    於統一發票核獎之正確性及真正得獎人。嗣戊○○持變造之統一發票，向附表編
    號四之超商店員丁○○兌換物品時，因丁○○發覺有異，未交付戊○○所兌換物
    品，並報警循線查獲，因而起出附表所示之變造統一發票十張。
二、案經臺南市警察局第五分局報請臺灣臺南地方法院檢察署檢察官偵查後聲請簡易
    判決處刑。
    理  由
一、右揭犯罪事實，業據被告戊○○自白承認，核與證人即超商店員甲○○、乙○○
    、己○○、丁○○於警訊之證述情節相符，並有附表所示之變造統一發票十紙扣
    案可佐。而扣案之統一發票十紙，其號碼共有四組（ＲＢ00000000、Ｓ
    Ｂ00000000、ＲＢ00000000、ＳＢ00000000），經調
    閱該四組號碼之購物存根聯，與扣案之發票比對結果，二者購物之金額、物品均
    不相同，足認扣案如附表所示之發票，均已遭人變造無訛。是被告自白持變造之
    統一發票兌換物品，與事實相符，應可採信。
二、查統一發票係營業人銷售貨物予買受人之憑證，本質上並非表彰一定財產之有價
    證券，應屬私文書。被告持變造之統一發票兌換等值物品，核其所為，係犯刑法
    第二百十六條之行使變造私文書罪、第三百三十九條第一項、第三項之詐欺取財
    既遂及未遂罪。被告與二名年籍姓名不詳之成年男子間，就前開犯行有犯意聯絡
    及行為分擔，均為共同正犯。被告向附表編號四之店員兌獎詐騙財物，經店員發
    覺有異而未予交付，為未遂犯。被告四次行使變造私文書及詐欺取財既、未遂犯
    行，時間緊接，手法相同，觸犯構成要件相同之罪名，顯係基於概括犯意反覆為
    之，均為連續犯，應依刑法第五十六條規定，各論一行使變造私文書罪及詐欺取
    財既遂罪，並皆加重其刑。又被告所犯上開二罪間，有方法與結果之牽連關係，
    應依刑法第五十五條規定，從一重之行使變造私文書罪處斷。又變造統一發票十
    紙，係供犯罪所用之物，且為另二名年籍姓名不詳之共犯所有，亦據被告供述在
    卷，爰依刑法第三十八條第一項第二款宣告沒收。原審以被告罪證明確，依刑事
    訴訟法第四百四十九條第一項前段、第四百五十條第一項、第四百五十四條第二
    項，刑法第二十八條、第五十六條、第二百十六條、第二百十條、第三百三十九
    條第一項、第五十五條、第四十一條第一項前段，罰金罰鍰提高標準條例第一條
    前段、第二條規定，逕以簡易判決量處被告有期徒刑四月，並諭知易科罰金之折
    算標準。本院經核其認事用法，均無不當，量刑亦稱妥適，被告上訴意旨，指摘
    量刑不當，為無理由，應予駁回。惟被告行為時年僅十九歲，年輕識淺且思慮不
    周，雖未供出另二名共犯之姓名以供調查，然參酌被告供稱其係偶然在網路上結
    識另二名共犯等語，故被告陳稱不知另二名共犯之真實姓名等語，非全無可信之
    處，另參酌被告並無任何前科素行，有臺灣高等法院被告全國前案紀錄表在卷可
    按，且被告經此偵審程序後，應知所警惕，信無再犯之虞，本院因認所宣告之刑
    以暫不執行為適當，爰併諭知緩刑二年，以啟自新。
據上論斷，應依刑事訴訟法第四百五十五條之一第一項、第三項、第二百七十三條之
一第一項、第三百六十八條，刑法第七十四條第一款，判決如主文。
本案經檢察官丙○○到庭執行職務。
中      華      民      國      九十三      年      一      月   十四   日
                              臺灣臺南地方法院刑事第九庭
                                  審判長法  官  鄭  文  祺
                                        法  官  李  東  柏
                                        法  官  林  中  如
右正本證明與原本無異。
不得上訴。
中      華      民      國    九十三      年      一      月   十四   日
                                        書記官  馬  愛  君
附錄本案論罪科刑法條全文：
刑法第二百十條：
偽造、變造私文書，足以生損害於公眾或他人者，處五年以下有期徒刑。
刑法第二百十六條：
行使第二百十條至第二百十五條之文書者，依偽造、變造文書或登載不實事項或使登
載不實事項之規定處斷。
刑法第三百三十九條：
意圖為自己或第三人不法之所有，以詐術使人將本人或第三人之物交付者，處五年以
下有期徒刑、拘役或科或併科一千元以下罰金。
以前項方法得財產上不法之利益或使第三人得之者，亦同。
前二項之未遂犯罰之。
附表：（犯罪時間均為九十二年三月二十八日）
┌─┬───┬──────────┬─────────┬───────┐
│編│犯罪  │  變造之發票號碼    │    兌換地點      │兌換物品及價值│
│號│時間  │                    │    及店員        │  （新台幣）  │
├─┼───┼──────────┼─────────┼───────┤
│  │二時三│ＲＢ00000000│臺南縣永康市大橋三│七星香煙十一包│
│一│十分許│ＳＢ00000000│街八六號全家超商，│及一包餅乾共六│
│  │      │ＲＢ00000000│店員甲○○。      │百元          │
├─┼───┼──────────┼─────────┼───────┤
│  │      │ＲＢ00000000│臺南縣永康市○○路│七星香煙十二包│
│二│四時許│ＳＢ00000000│九○三號七─十一超│共六百元      │
│  │      │ＳＢ00000000│商，店員乙○○。  │              │
├─┼───┼──────────┼─────────┼───────┤
│  │      │ＲＢ00000000│臺南縣永康市○○路│七星香煙四包  │
│三│五時許│                    │路七四七號七─十一│共二百元      │
│  │      │                    │超商，店員己○○。│              │
├─┼───┼──────────┼─────────┼───────┤
│  │六時二│ＲＢ00000000│台南市○○街一號七│七星香煙十二包│
│四│十分許│ＳＢ00000000│之十一超商，店員黃│共六百元，惟經│
│  │      │ＳＢ00000000│金足。            │店員發覺有異而│
│  │      │                    │                  │未交付。      │
└─┴───┴──────────┴─────────┴───────┘
